臺灣花蓮地方法院交通事件裁定　　　　　96年度交聲字第58號
原處分機關　交通部公路總局臺北區監理所花蓮監理站
異　議　人
即受處分人　甲○○
上列異議人因違反道路交通管理處罰條例案件，對於交通部公路
總局臺北區監理所花蓮監理站於民國96年3 月27日所為之處分（
原處分案號：花監違字第裁44－P00000000 號），聲明異議，本
院裁定如下：
    主  文
異議駁回。
    理  由
一、異議意旨略以：異議人即受處分人甲○○於民國95年10月24
    日向來來汽車商行購買車號U9-3563 自用小客車，而於翌日
    過戶並換領9461-NZ號牌。嗣數月後始知悉該車於95年9月21
    日曾超速違規，經警掣單逕行舉發後，來來汽車商行雖於過
    戶當日已繳清罰鍰，但未執行吊扣汽車牌照。監理站人員從
    未告知上情，便將系爭車輛辦理過戶予伊，致伊誤信系爭車
    輛已無違規待罰問題而購買，是以監理站人員顯有疏失。又
    伊非駕車違規超速之人，何以卻對伊所購已換領9461-NZ 號
    牌之自小客車執行吊扣牌照處分，顯不公平？為此具狀聲明
    異議，請求撤銷原處分云云。
二、按汽車駕駛人，駕駛汽車行車速度，超過規定之最高時速60
    公里以上者，處新臺幣6000元以上24000 千元以下罰鍰，並
    當場禁止其駕駛，又汽車駕駛人有第1項第1款、第2 款或前
    項行為者，並吊扣「該汽車」牌照3 個月、道路交通管理處
    罰條例第43條第1項第2款、第4項前段分別定有明文。
三、經查：
  (一)U9-3563號自用小客車於95年9月21日2 時39分許，在臺九線
    玉里安通段296.5公里北上處，因「速限60公里，而時速123
    公里，超速63公里」，為警逕行舉發並掣開花警交字第P000
    00000 號通知單。嗣該車車主來來汽車商行於95年10月25日
    ，繳納P00000000號案違反道路交通管理處罰條例第43條第1
    項第2款罰鍰部分，至同條例第4項前段吊扣汽車牌照3 個月
    部分則尚未執行，旋於同日將上開自用小客車所有權移轉（
    按即俗稱過戶）予異議人，並換領9461-NZ 號牌等情，為異
    議人於聲明異議狀所自承，且有花蓮縣警察局舉發違反道路
    交通管理事件通知單一紙在卷可稽，則上開事實應堪認定。
  (二)異議人固以前詞置辯，然：
  1.道路交通管理處罰條例第9條之1規定：「汽車所有人或駕駛
    人應於向公路監理機關辦理汽車檢驗、各項登記或換發牌照
    、執照前，繳清其所有違反本條例尚未結案之『罰鍰』」，
    換言之，在辦理汽車異動前，應由原車主將罰鍰繳清，否則
    ，不准辦理異動，至於罰鍰以外之其他處分，依該條之文義
    解釋，並不須對原車主執行完畢，始准辦理異動。因此，異
    議意旨主張監理站人員未告知尚有吊扣牌照處分未執行，顯
    有疏失云云，並無理由。
  2.道路交通管理處罰條例第85條第2 項規定：「本條例之處罰
    ，其為吊扣或吊銷車輛牌照者，不因處分後該車輛所有權移
    轉、質押、租借他人或租賃關係終止而免於執行」，故異議
    人自不得因系爭自用小客車所有權之移轉，而主張免除上開
    之裁罰，否則眾人皆可於收受違規通知後將汽車所有權移轉
    於不知情之第三者，由該第三者主張善意受讓而規避裁罰，
    即失卻交通裁罰之意義。
四、綜上所述，原處分機關就吊扣牌照部分，依法並不須執行完
    畢始得辦理異動，且該處分亦不因車輛所有權移轉而免於執
    行，故原處分機關依首揭規定對異議人所為之處分並無違誤
    。本件異議為無理由，應予駁回。至異議人向來來汽車商行
    購得需執行吊扣牌照處分之自用小客車而受有損失，自可尋
    民事途徑以求救濟，附此敘明。
據上論斷，應依道路交通案件處理辦法第19條，裁定如主文。
中　　華　　民　　國　　96　　年　　8 　　月　　27　　日
                        臺灣花蓮地方法院交通法庭
                              法  官  吳  韻  馨
上列正本證明與原本無異。
如對本裁定不服，應於送達後5日內，向本院提出抗告狀（應抄
附繕本）。
                              書記官
中　　華　　民　　國　　96　　年　　8 　　月　　29　　日
